Minutes et répertoires du notaire Jean LE MASLE, 19 août 1697 - 6 avril 1729 (étude XIV)
Archives nationales
- Minutes de Jean LE MASLE, 19 août 1697 - juillet 1729; MC/ET/XIV/160 - MC/ET/XIV/277
  - Minutes. 1720, mai, mai 1720; MC/ET/XIV/247
    - Laurent (Jacques) maître brodeur rue de Cléry § Mariage de .., 18 mai 1720; MC/ET/XIV/247
      contrat de mariage; Laurent, Jacques
    - Grillot (Antoine) maître brodeur rue Poissonnière § Mariage de la veuve de .., 18 mai 1720; MC/ET/XIV/247
      contrat de mariage; Grillot, Antoine
    - Legris (Pierre) tapissier du prince de Rohan à l'Hôtel de Soubise § Vente d'héritages à .., 26 juin 1720; MC/ET/XIV/247
      acte de vente; Legris, Pierre
  - Minutes. 1720, juin - 1720, juillet, juin 1720 - juillet 1720; MC/ET/XIV/248
    - Dorin (Jacob) horloger rue Michel Lecomte § Notoriété aux dires de .., 11 juin 1720; MC/ET/XIV/248
      Dorin, Jacob
    - Le Ligois (Guillaume) maître doreur rue Saint-Germain-l'Auxerrois § Quittance et Quittance au Roi - 10 juin 1720, 13 juin 1720; MC/ET/XIV/248
      quittance; Le Ligois, Guillaume
    - SUBLET (Michel) chevalier; marquis de Noyers § Dépôt de pge du 19-7-1715, 10 juillet 1720; MC/ET/XIV/248
      Sublet, Michel
  - Minutes. 1720, août - 1720, septembre, août 1720 - septembre 1720; MC/ET/XIV/249
    - Malet (Jean) entrepreneur des bâtiments du Roi à Paris § Mariage du fils de feu .., 4 août 1720; MC/ET/XIV/249
      contrat de mariage; Malet, Jean
    - Pelleveraut (Louis) maître tapissier rue Beaubourg § réduction de rente, 30 août 1720; MC/ET/XIV/249
      Pelleveraut, Louis
  - Minutes. 1720, octobre - 1720, décembre, octobre 1720 - décembre 1720; MC/ET/XIV/250
    - Pelleveraut (Jean Louis) marchand tapissier rue Beaubourg § bail à .., 3 octobre 1720; MC/ET/XIV/250
      bail; Pelleveraut, Jean Louis
    - Mercier (sieur) tapissier rue de la Verrerie § Comparution, 14 octobre 1720; MC/ET/XIV/250
      Mercier, sieur
    - Née (Pierre) maître serrurier rue des Juifs § Inventaire après décès de .., 25 novembre 1720; MC/ET/XIV/250
      inventaire; Née, Pierre
  - Minutes. 1721, janvier - 1721, février, janvier 1721 - février 1721; MC/ET/XIV/251
  - Minutes. 1721, mars - 1721, avril, mars 1721 - avril 1721; MC/ET/XIV/252
    - Dépôt de Testament de Louis Pelleurault, marchand tapissier, rue Barre-du-Bec., 5 mars 1721; MC/ET/XIV/252
      testament; Pelleurault, Louis
    - Compte concernant Georges Roettiers, graveur particulier de la Monnaie de Paris, demeurant en l'hôtel des Monnaies., 15 mars 1721; MC/ET/XIV/252
      compte; Monnaie (rue de la); Monnaies (hôtel des); Roëttiers, Georges (16..?-1749); graveur; monnayeur
    - Compte d'exécution testamentaire d'Achille de Harlay, comte de Beaumont, mort le 23 juillet 1717, entre ses exécuteurs testamentaires., 5 avril 1721; MC/ET/XIV/252
    - Renonciation de la veuve de Pierre Née, maître serrurier, rue des Juifs., 12 avril 1721; MC/ET/XIV/252
      renonciation; Née, Pierre
  - Minutes. 1721, mai - 1721, juin, mai 1721 - juin 1721; MC/ET/XIV/253
    - Marché de marbreux passé par Jacques Chanust, marbrier, barrière Sainte-Anne., 30 juin 1721; MC/ET/XIV/253
      marché; Chanust, Jacques
    - Marché de maçonnerie passé par Charles Boscory, maître maçon, rue du Colombier., 30 juin 1721; MC/ET/XIV/253
      marché; Boscory, Charles
    - Marché de serrurerie passe par Antoine Hallé, maître serrurier, rue des Rosiers., 30 juin 1721; MC/ET/XIV/253
      marché; Hallé, Antoine
    - Marché de menuiserie passé par François Mabire, maître menuisier, rue Vieille-du-Temple., 30 juin 1721; MC/ET/XIV/253
      marché; Mabirre, François
    - Marché de peinture passé par Louis Barillet, maître peintre, rue du Gros-Chenet., 30 juin 1721; MC/ET/XIV/253
      marché; Barillet, Louis
  - Minutes. 1721, juillet - 1721, décembre, juillet 1721 - décembre 1721; MC/ET/XIV/254
    - Constitution de rente par François Tardif, maître potier d'étain, rue Saint-Martin., 3 juillet 1721; MC/ET/XIV/254
    - Estimation par Jean-Baptiste Loir d'une maison sise à Suresnes, provenant de l'héritage de monsieur Du Ganeau, avec une description des lieux., 1er août 1721; MC/ET/XIV/254
      Suresnes (Hauts-de-Seine); Ganeau (M. du); Loir, Bernard Jean-Baptiste (?)
    - Inventaire après décès de Du Ganeau, pendule par l'horloger Gaudron., 1er août 1721; MC/ET/XIV/254
    - Procuration concernant Pierre Lecourtois, maître maçon, rue Michel-le-Comte., 21 août 1721; MC/ET/XIV/254
      procuration; Lecourtois, Pierre
    - Convention et obligation par Charles Corsu, maître maçon, rue Geoffroy-Langevin., 21 août 1721; MC/ET/XIV/254
      obligation; Corsu, Charles
    - Bail de meubles par François Duponchet, maître tapissier, rue Sainte-Avoie., 31 octobre 1721; MC/ET/XIV/254
  - Minutes. 1722, janvier - 1722, juin, janvier 1722 - juin 1722; MC/ET/XIV/255
    - Quittances de Claude Varenne, maître maçon, quai des Ormes., 13 janvier 1722; MC/ET/XIV/255
      quittance; Varenne, Claude
    - Extrait mortuaire d'Alexandre Garnier de Chaumontel, chevalier, rue Saint-Louis, paroisse Saint-Gervais inhumé à Saint-Paul., 12 février 1722; MC/ET/XIV/255
      Garnier de Chaumontel, Alexandre
    - Inventaire après décès de Henri, comte de Boulainvilliers, décédé le 23 janvier, à la requête de ses deux enfants et en la présence de Claude Catherine d'Alègre, sa veuve., 13 février 1722; MC/ET/XIV/255
      [Bibliothèque].
      Fichier Bibliothèques.
      inventaire après décès; Boulainvilliers, Henri de; Alègre, Claude Catherine
    - Compte et quittance concernant Joseph Charles Roettiers, graveur de médailles du roi, et Georges Roettiers, graveur particulier de la Monnaie, demeurant tous deux en l'hôtel de la Monnaie., 15 février 1722; MC/ET/XIV/255
      compte; quittance; Monnaie (rue de la); Monnaies (hôtel des); Roëttiers, Georges (16..?-1749); Roëttiers, Joseph Charles (1692-1779); monnayeur; graveur
    - Compte et transport concernant François Dupouchet, maître tapissier, rue Sainte-Avoie., 1er mars 1722; MC/ET/XIV/255
      Dupouchet, François
    - Inventaire après décès de Pierre Gruyn, dans lequel sont listés des tableaux dont certains avec nom d'auteur, et des tapisseries à sujets., 16 mars 1722; MC/ET/XIV/255
      inventaire après décès; Gruyn, Pierre
    - Notoriété attestant le décès d'Alexandre Garnier de Chaumontel, mort le 29 janvier 1722, laissant pour seule héritière M. A. Tronson, sa mère, veuve de Mt G. de Montereau, président à mortier à Metz, et présidant aux propres M. Jeanne G. de Montereau, sa soeur, femme d'Etienne Canaye, conseiller au Parlement et Grande Chambre - et qu'il ne fut fait aucun inventaire., 11 mars 1722; MC/ET/XIV/255
    - Mariage de Jacques Masson, maître potier d'étain, rue et près la porte Saint-Jacques., 25 mars 1722; MC/ET/XIV/255
      contrat de mariage; Masson, Jacques
    - Inventaire après décès de François Dupouchet, maître tapissier, rue Sainte-Avoie, à la requête de Jean Dupouchet, maître tapissier, son fils., 16 avril 1722; MC/ET/XIV/255
      inventaire; Dupouchet, François
    - Inventaire, après décès de Marie Lejeune, femme de Nicolas Le Roy, peintre, rue Saint-Sauveur (?)., 18 avril 1722; MC/ET/XIV/255
      inventaire; Le Roy, Nicolas; Lejeune, Marie
    - Bail d'une maison à Philippe Franchet, serrurier privilégié, rue de Bourbon., 4 mai 1722; MC/ET/XIV/255
      bail; Franchet, Philippe
    - Acte portant obligation, concernant François Dupouchet, maître tapissier, rue Sainte-Avoie., 8 juin 1722; MC/ET/XIV/255
      obligation; Dupouchet, François
  - Minutes. 1722, juillet - 1722, décembre, juillet 1722 - décembre 1722; MC/ET/XIV/256
    - Déclaration et obligation de la veuve de François Duponchet, maître marchand tapissier, rue Sainte-Avoie (description de la maison occupée par ...)., 9 juillet 1722; MC/ET/XIV/256
      obligation; déclaration; Duponchet, François
    - Contrat d'alloué pour 3 ans, entre Etienne Brocard, maître et marchand tapissier, rue du Grenier-Saint-Lazare, et Nicolas Grognet, maître et marchand tapissier, rue Sainte-Croix-de-la-Bretonnerie, au profit de François Brocard, âgé de 16 ans, fils d'Etienne. Logé, nourri, blanchi, traité humainement. Moyennant 200 livres., 25 juillet 1722; MC/ET/XIV/256
    - Reconnaissance de billets et obligation de la veuve de François Duponchet, tapissier, père de Jean Duponchet, marchand tapissier, rue Sainte-Avoie., 6 août 1722; MC/ET/XIV/256
      obligation; reconnaissance; Duponchet, Jean
    - Inventaire des meubles et des titres; Inventaire après décès de Marie Bochart, veuve de René de Marillac, baron de la Ferté, etc. en l'hôtel de Marillac, rue Sainte-Avoie., 21 août 1722; MC/ET/XIV/256
      inventaire; Marillac (hôtel de); Sainte-Avoie (rue)
    - Rente du comte de Choiseul Beaupré de 500 livres moyennant 20 000 livres tournois de principal à Antoine, marquis de Saint-Chamans, maréchal de camp et des gardes du corps du roi., 9 septembre 1722; MC/ET/XIV/256
      St Chamans, Antoine marquis de
    - Vente de meubles par Edme Baillot, maître horloger, rue Saint-Jacques (vente d'une pendule sur son pied d'écaille, à boîte d'écaille et de bronze, au dessus de laquelle est une Renommée, au prix de 460 livres)., 23 septembre 1722; MC/ET/XIV/256
      acte de vente; Baillot, Edmé
    - Inventaire après décès de Marie Elisabeth La Rivière, veuve de François Du Halde: une pendule sonnante allant un mois, dans sa bordure d'ébène, marqueterie de cuivre, faite par Louis Baronneau, horloger à Paris., 24 septembre 1722; MC/ET/XIV/256
      inventaire; Baronneau, Louis
    - Vente de meubles par Pierre Baudichon, maître marchand tapissier, rue de la Tonnellerie., 16 octobre 1722; MC/ET/XIV/256
      acte de vente; Baudichon, Pierre
    - Quittances donnés à J. Laurent, maître brodeur, rue Neuve-Saint-Eustache, par Jean Lefort, maître brodeur rue Montorgueil., 24 octobre 1722; MC/ET/XIV/256
      quittance; Lefort, Jean
    - Quittance portant mainlevée concernant Pierre Charles Dauphin, sculpteur rue de la Tossanderie., 24 octobre 1722; MC/ET/XIV/256
      quittance; Dauphin, Pierre Charles
    - Vente de meubles par la femme de Pierre Legris, concierge et tapissier du prince de Rohan à l'hôtel de Soubise., 29 octobre 1722; MC/ET/XIV/256
    - Vente du château et de la seigneurie de La Houssaye (Seine-et-Marne, arr. Coulommiers, Commune Rozoy-en-Brie)., 9 décembre 1722; MC/ET/XIV/256
      acte de vente; La Houssaye-en-Brie (Seine-et-Marne)
  - Minutes. 1723, janvier - 1723, mars, janvier 1723 - mars 1723; MC/ET/XIV/257
  - Minutes. 1723, avril - 1723, juin, avril 1723 - juin 1723; MC/ET/XIV/258
    - Constitution au profit de la veuve de Pierre Née, maître menuisier à Paris., 19 avril 1723; MC/ET/XIV/258
      constitution de rente; Née, Pierre
    - Constitution au profit de Pierre Legris, concierge et tapissier du prince de Rohan, hôtel de Soubise (3 actes à la même date)., 19 avril 1723; MC/ET/XIV/258
      constitution de rente; Legris, Pierre
    - Comparution et quittance concernant Nicolas de Largillière, peintre ordinaire du roi recteur en son académie, demeurant rue Geoffroy-Langevin., 28 avril 1723; MC/ET/XIV/258
      comparution; quittance; Geoffroy-l'Angevin (rue); Largillière, Nicolas de (1656-1746); directeur d'établissement d'enseignement; peintre
    - Notoriété des héritiers de Marie Armande Garnier de Soulangé, fille majeure, morte début 1709., 29 avril 1723; MC/ET/XIV/258
      Garnier de Soulangé, Marie Armande
    - Dépôt du testament olographe de Claude Feydeau de Marville (inventaire le 9 juin)., 31 mai 1723; MC/ET/XIV/258
      testament; inventaire; Feydeau de Marville, Claude
    - Partage des biens de Jean Pierre Chaillon, 2 juin 1723; MC/ET/XIV/258
      partage; Chaillon, Jean-Pierre
    - Abandonnement et transport par la veuve de Joseph Charles Roettiers, graveur des médailles de l'histoire du roi, demeurant en l'hôtel de la Monnaie., 16 juin 1723; MC/ET/XIV/258
      cession; Monnaie (rue de la); Monnaies (hôtel des); Roëttiers, Joseph Charles (1692-1779); graveur; graveur
  - Minutes. 1723, juillet - 1723, décembre, juillet 1723 - décembre 1723; MC/ET/XIV/259
    - Bail par Philippe Dechesnes, maître menuisier, rue de Bourbon., 14 juillet 1723; MC/ET/XIV/259
      bail; Dechesnes, Philippe
    - Bail de Pierre Née, maître menuisier, rue des Juifs., 14 juillet 1723; MC/ET/XIV/259
      bail; Née, Pierre
    - Mariage de Nicolas Louis de Loménie, fils de André Louis de Loménie, chevalier comte de Brienne, et Jacqueline Charlotte Brûlart, sa femme., avec Gabrielle Anne Chamillart, fille de feu Clément Chamillart de Villatte, conseiller du roi en tous ses conseils, président en la Chambre des comptes, et de Madeleine Bénigne Nicolas de Lussé., 31 juillet 1723; MC/ET/XIV/259
      contrat de mariage; Lomenie, Nicolas Louis de
    - Mainlevée concernant Paul Leclerc, marchand tapissier, rue Vieille-du-Temple., 22 août 1723; MC/ET/XIV/259
      Leclerc, Paul
    - Bail par Louis Mercier, marchand tapissier, rue de la Verrerie, à François Hirault, maître doreur, rue de la Verrerie., 7 septembre 1723; MC/ET/XIV/259
      bail; Hirault, François
    - Quittance de Pierre Legris, valet de chambre et tapissier du prince de Rohan, hôtel de Soubise., 22 septembre 1723; MC/ET/XIV/259
      quittance; Legris, Pierre
    - Dépôt d'extrait d'inventaire de Simon François Bernard, payeur des gages de la chancellerie de Normandie, mort le 14 mars 1722; dépôt d'extrait mortuaire., 7 novembre 1723; MC/ET/XIV/259
      inventaire; Bernard, Simon Fr.
    - Constitution de rente au profit de Nicolas de Largillière, peintre ordinaire du roi, recteur en son académie, demeurant rue Geoffroy-Langevin (deux actes à la même date)., 10 décembre 1723; MC/ET/XIV/259
      constitution de rente; Geoffroy-l'Angevin (rue); Largillière, Nicolas de (1656-1746); directeur d'établissement d'enseignement; peintre
    - Quittance donnée par Louis Paignaut, maître maçon, rue Saint-Thomas-du-Louvre., 18 octobre 1725; MC/ET/XIV/259
      quittance; Paignaut, Louis
    - Devis et marché de maçonnerie passé par Louis Paignaut, maître maçon, rue Saint-Thomas-du-Louvre., 25 octobre 1725; MC/ET/XIV/259
      devis; marché; Paignaut, Louis
    - Devis et marché de maçonnerie (réparations) passé par Louis Laurent, maçon, rue Saint-Thomas-du-Louvre., 25 octobre 1725; MC/ET/XIV/259
      devis; marché; Laurent, Louis
    - Devis et marché de maçonnerie passé par Louis Paignaut, maître maçon, rue Saint-Thomas-du-Louvre (réparations)., 29 octobre 1725; MC/ET/XIV/259
    - Vente de meubles à la présidence Dumetz., 2 novembre 1726; MC/ET/XIV/259
      acte de vente; Dumetz (M.)
  - Minutes. 1724, janvier - 1724, mars, janvier 1724 - mars 1724; MC/ET/XIV/260
    - Notoriété après décès de Hugues Jacquemard, maître menuisier à Mézières., 19 janvier 1724; MC/ET/XIV/260
      Jacquemard, Hugues
    - Constitution au profit de Charles Fargant, serrurier du duc d'Orléans à Versailles., 27 janvier 1724; MC/ET/XIV/260
      constitution de rente; Fargant, Charles
    - Constitution au profit de Jacques Carwelle, maître tapissier, rue Sainte-Avoie (4 actes à la même date)., 27 janvier 1724; MC/ET/XIV/260
      constitution de rente; Carwelle, Jacques
    - Procuration à Elie Bachelier, maître menuisier à Paris., 15 février 1724; MC/ET/XIV/260
      procuration; Bachelier, Elie
    - Procuration donnée par les deux filles de feu François Reaubour, maître menuisier à Paris., 15 février 1724; MC/ET/XIV/260
      procuration; Reaubour, François
    - Inventaire après décès de Florent Bautet de Guignonville, seigneur de Fresnay, avocat du roi au Parlement, demeurant rue de Braque. On y mentionne tapisserie et dessin de Téniers, prisée 9000 livres., 18 février 1724; MC/ET/XIV/260
      inventaire après décès; Braque (rue de); Boutet de Guignonville, Florent (16..-1714); avocat au parlement (Ancien Régime)
    - Délivrance de legs, François Tardif, maître potier d'étain, rue Saint-Martin., 19 février 1724; MC/ET/XIV/260
    - Vente par Marin Petoureau, maître maçon, rue de la Planche., 26 février 1724; MC/ET/XIV/260
      acte de vente; Petoureau, Marin
    - Reconnaissance de marché (réparations) par Sylvain Phélipon, maître maçon, rue Saint-Joseph., 31 mars 1724; MC/ET/XIV/260
      reconnaissance; marché; Phélipon, Silvain
  - Minutes. 1724, avril - 1724, juin, avril 1724 - juin 1724; MC/ET/XIV/261
    - Constitution de 80 livres de rente au profit de Louise Voisin, veuve de Claude Pavillon, peintre du roi et du duc d'Orléans, à Paris., 15 mai 1724; MC/ET/XIV/261
      constitution de rente; Pavillon, Claude; Voisin, Louise; peintre; peintre
    - Notoriété aux dires de Nicolas de Largillière, peintre ordinaire du roi, ancien professeur en son académie, demeurant rue Geoffroy-Langevin, pour les enfants de feu Joseph Roettiers, graveur général de la Monnaie du roi., 18 mai 1724; MC/ET/XIV/261
      notoriété; Geoffroy-l'Angevin (rue); Largillière, Nicolas de (1656-1746); Roëttiers, Joseph (1635-1703); monnayeur; peintre; enseignant
    - Vente de terre concernant le château et seigneurie de la Lande (Seine-et-Oise)., 10 juin 1724; MC/ET/XIV/261
    - Notoriété aux dires de Pierre François Lavié, maître menuisier, rue Philippeaux., 18 juin 1724; MC/ET/XIV/261
      Lavié, Pierre François
    - Renonciation concernant Etienne Lejeune, potier d'étain, rue Geoffroy-Langevin., 18 juin 1724; MC/ET/XIV/261
      Lejeune, Estienne
    - Contrat de mariage entre Charles Louis Joseph de La Vieuville, marquis de Saint-Chamond, colonel de dragons, et Geneviève Gruyn, fille de défunt Pierre Gruyn, conseiller d'Etat, garde du trésor royal, et de Catherine Nicole Benoise., 27 juin 1724; MC/RS//1472
      Signatures de Louis XV (roi de France, 1710-1774) et de la famille royale et des princes du sang et de hauts personnages.
      MC/ET/XIV/261
      contrat de mariage; La Vieuville, Charles Louis Joseph de, (1686?-1744); La Vieuville, Charles Emmanuel de (1656-1720); Gruyn, Pierre (16..-1722); Gruyn, Geneviève (1703-1748); Benoise, Catherine Nicole (1679?-1753); officier (armée); conseiller d'Etat (Ancien Régime)
  - Minutes. 1724, juillet - 1724, août, juillet 1724 - août 1724; MC/ET/XIV/262
    - Inventaires après décès de Louis Denis Longuet, seigneur de Vernouillet, payeur de rentes de l'Hôtel de Ville de Paris. Etat des meubles du château de Vernouillet (Seine-et-Marne)., 5 juillet 1724; MC/ET/XIV/262
    - Contrat pour 4 ans, entre Jean Pichard, âgé de 25 ans, et André Desportes, maître tourneur, rue Saint-Denis. L'apprenti sera logé, nourri, blanchi moyennant 200 livres et remise de deux ans d'apprentissage. Nicolas Levoyer, maître tourneur juré, au Marché-Neuf; François Gambier, maître tourneur juré, cimetière Saint-Jean-en-Grève., 16 juillet 1724; MC/ET/XIV/262
    - Constitution au profit de la veuve de Jean Née, maître serrurier, rue du Calvaire., 4 août 1724; MC/ET/XIV/262
      constitution de rente; Née, Jean
    - Inventaire après décès de Jean Jacques Barraly, seigneur Le Vairn, audiencier en la Chancellerie. Antoine Gaudron, marchand joaillier, place Dauphine, estime les diamants et bijoux., 19 août 1724; MC/ET/XIV/262
      inventaire; Gaudron, Antoine
  - Minutes. 1724, septembre - 1724, décembre, septembre 1724 - décembre 1724; MC/ET/XIV/263
    - Inventaire après décès de Pierre Gruyn, conseiller du roi en ses conseils, garde du Trésor royal. Etat des meubles du château de Livry (Seine-et-Marne)., 16 mars 1722; MC/ET/XIV/263
      inventaire; Livry-sur-Seine (Seine-et-Marne)
    - Mariage d'Antoine Née, maître serrurier, rue des Juifs, fils de feu Pierre Née, maître serrurier., 7 septembre 1724; MC/ET/XIV/263
      contrat de mariage; Née, Antoine
    - Bail par Pierre Legris, marchand tapissier [du prince de Rohan], à l'hôtel de Soubise., 18 novembre 1724; MC/ET/XIV/263
      bail; Legris, Pierre
    - Vente de tableaux du 4 mai 1723, provenant de l'héritage de Pierre Gruyn ayant fait l'objet de l'inventaire après décès du 16 mars 1722 MC/ET/XIV/255), et du compte du 19 décembre 1724, pour une somme globale de 84857 livres., MC/ET/XIV/263
      compte; Gruyn, Pierre
    - Contrat d'apprentissage pour 6 ans, entre François Soyer, âgé de 32 ans, et Jean Duponchet, maître tapissier, rue Sainte-Avoie. Logé, nourri, blanchi par lui-même. Le maître reçoit 250 livres payées par Michel Gabriel Petit de Ravannes, abbé de Notre-Dame du Montier; ce dernier s'engage de payer les autres 250 livres dans un an., 28 décembre 1724; MC/ET/XIV/263
  - Minutes. 1725, janvier - 1725, avril, janvier 1725 - avril 1725; MC/ET/XIV/264
    - Constitution de rente au profit de Nicolas de Largillière, peintre ordinaire du roi, demeurant rue Geoffroy-Langevin (trois actes à la même date)., 13 janvier 1725; MC/ET/XIV/264
      constitution de rente; Geoffroy-l'Angevin (rue); Largillière, Nicolas de (1656-1746); peintre
    - Bail par Louis Mercier, marchand tapissier, rue de la Verrerie, à Nicolas Roch Blin, marchand tapissier, rue de la Tonnellerie., 15 janvier 1725; MC/ET/XIV/264
    - Inventaire après décès de François Daugers, prêtre, en présence de Nicolas de Largillière, peintre ordinaire du roi, ancien recteur de l'Académie royale demeurant rue Geoffroy-Langevin, exécuteur testamentaire., 13 février 1725; MC/ET/XIV/264
      inventaire après décès; Geoffroy-l'Angevin (rue); Daugers, François; Largillière, Nicolas de (1656-1746); directeur d'établissement d'enseignement; peintre; prêtre
    - Inventaire après décès de Paul Duhalde, marchand bourgeois de Paris, auquel est annexé un contrat de société avec Dieu., 19 février 1725; MC/RS//44
      MC/ET/XIV/264
      Catalogue de la Réserve du Minutier central, 1984-1988 (dactylogramme entièrement dématérialisé; voir contexte dans le Plan d’orientation général - Notaires de Paris, guides thématiques du Minutier).
      Notice et reproduction photographique partielle dans: L'écrit, l'Homme, le Droit, exposition organisée pour la célébration du 10ème anniversaire de la création du centre sino-français de formation et d'échange notariaux et juridiques à Shangai, Paris, Shangai, 2011, p.35-36.
      Notice et reproduction photographique partielle dans: 122 minutes d'histoire, actes des notaires de Paris, Paris, Archives nationales, Somogy, 2012, p.32-33.
      inventaire après décès; Duhalde, Paul
    - Résiliation de bail concernant Nicolas de Largillière, peintre ordinaire du roi, ancien recteur en son académie, demeurant rue Geoffroy-Langevin., 25 mars 1725; MC/ET/XIV/264
      renonciation; bail; Geoffroy-l'Angevin (rue); Largillière, Nicolas de (1656-1746); directeur d'établissement d'enseignement; peintre
  - Minutes. 1725, mai - 1725, juillet, mai 1725 - juillet 1725; MC/ET/XIV/265
    - Dépôt d'extrait concernant Pierre François Henry, horloger, rue Saint-Antoine., 26 mai 1725; MC/ET/XIV/265
      Henry, Pierre François
    - Cautionnement de Charles Bono, maître maçon, rue du Bout du Monde., 22 juin 1725; MC/ET/XIV/265
      Bono, Charles
    - Quittances et obligations de Nicolas Lefevre, maître émailleur faïencier, rue aux Fevres., 30 juin 1725; MC/ET/XIV/265
      obligation; quittance; Lefevre, Nicolas
    - Quittance du roi à Pierre Baudot, marchand orfèvre, rue du Grand-Chantier., 12 juillet 1725; MC/ET/XIV/265
      quittance; Baudot, Pierre
    - Mariage du fils de Louis Tirpenne, maître tourneur rue de la Vannerie., 31 juillet 1725; MC/ET/XIV/265
      contrat de mariage; Tirpenne, Louis
  - Minutes. 1725, août - 1725, décembre, août 1725 - décembre 1725; MC/ET/XIV/266
    - Reconnaissance de pièces, sieur Benoist, peintre et doreur à Paris., 10 août 1725; MC/ET/XIV/266
    - Transaction concernant Adrien Blain, maître peintre, à Paris., 21 août 1725; MC/ET/XIV/266
      accord; Blain, Adrien
    - Bail par Antoine Pillement, peintre ordinaire des ordres du roi, demeurant au pont Notre-Dame., 22 septembre 1725; MC/ET/XIV/266
      bail; Notre-Dame (pont); Pillement, Antoine; peintre